臺灣高雄地方法院刑事判決　　　　　　　　　　　　　九十一年度易字第八六五號
　　公　訴　人　臺灣高雄地方法院檢察署檢察官
　　被　　　告　甲○○
右列被告因毒品危害防制條例案件，經檢察官提起公訴（九十一年度毒偵字第六二０
號），本院判決如左：
    主  文
甲○○連續施用第二級毒品，累犯，處有期徒刑壹年。
扣案之第二級毒品安非他命壹包（淨重壹點捌公克），沒收銷燬之。
    事  實
一、甲○○前於民國八十六年間，因違反麻醉藥品管理條例案件，經本院判處有期徒
    刑七月確定，並於八十七年一月二十日執行完畢，又於八十七年間因施用毒品案
    件，經本院以八十七年度聲字第一一二五號裁定送觀察、勒戒後，認有繼續施用
    毒品之傾向，經送強制戒治期滿後，由臺灣高雄地方法院檢察署檢察官於八十九
    年三月二十日以八十九年度戒毐偵字第三三四號不起訴處分確定，再於八十九年
    間因施用毒品案件，經本院以八十九年度毒聲字第三三九０號裁定送強制戒治，
    並判處有期徒刑八月確定，再經本院並於九十年三月二十一日以九十年度毒聲字
    第一七二七號裁定停止戒治交付保護管束，於保護管束期間內因違反保護管束情
    節重大，經本院於九十年八月八日以九十年度毒聲字第四九一二號裁定撤銷停止
    戒治，惟其已於九十年八月九日強制戒治執行完畢，詎其猶不知悔改，明知安非
    他命業經公告列為毒品危害防制條例第二條第二項之第二級毒品，不得非法持有
    、施用，仍基於施用第二級毒品之概括犯意，於九十一年一月間某日（起訴書誤
    載為九十年四月二十六日）起至同年二月五日晚間九點止，連續在高雄市旗津區
    ○○○路二九八號住處等地，以將安非他命置於鋁箔紙上，下端以火燒烤加熱，
    使安非他命汽化產生煙霧吸用之方式，約三日即施用安非他命一次。嗣於九十一
    年二月七日下午四時三十分許，在高雄市○○區○○里○○路六五之一號為警查
    獲，並扣得其所有之安非他命一小包（驗前毛重一點九三公克、驗後毛重一點八
    公克）。
二、案經高雄市政府警察局鼓山分局報請台灣高雄地方法院檢察署檢察官偵查起訴。
理  由
一、訊據被告甲○○對於右揭犯罪事實坦承不諱，復有安非他命之晶體一包扣案，經
    檢驗後確定為第二級毒品甲基安非他命，此有高雄醫學大學附設中和紀念醫院檢
    驗報告（編號第九一０四—一號）一紙附卷可按，足認被告之自白與事實相符。
    又查被告於九十一年二月七日下午五時二十五分許為警採尿，其尿液經檢驗後雖
    呈甲基安非他命陰性反應，此有高雄市立凱旋醫院高市凱醫檢字第０００六三號
    煙毒尿液檢驗成績書一紙在卷可稽，然依醫學臨床實驗發現，甲基安非他命經口
    服投與後，約百分之七十於二十四小時內可自尿液中排出，又其尿液內含甲基安
    非他命成分之檢出，與投與甲基安非它命的量、個人體質、檢驗儀器之精密度有
    關，通常採尿化驗是否呈陽性反應，應以投與後二十四小時內所採者為宜，此有
    行政院衛生署藥物食品檢驗局（八十）藥檢醫字第四五二九號函可查，則被告既
    已坦承並非每日施用安非他命，且最後一次吸食為二月五日晚間九時許，而尿液
    檢驗須受驗人於檢驗前一段時間內（以二十四小時為宜）確有施用毒品方能驗出
    施用毒品之陽性反應，已如前述，則被告尿液送驗結果雖呈甲基安非他命陰性反
    應，只足證被告為警查獲前二十四小時內適無施用安非他命，尚難以此認定被告
    全無施用安非他命犯行，附此敘明。本件事證明確，被告犯行堪以認定。
二、被告前於八十七年間因施用毒品案件，經本院以八十七年度聲字第一一二五號裁
    定送觀察、勒戒後，認有繼續施用毒品之傾向，經送強制戒治期滿後，由臺灣高
    雄地方法院檢察署檢察官於八十九年三月二十日以八十九年度戒毐偵字第三三四
    號不起訴處分確定，又於八十九年間因施用毒品案件，經本院以八十九年度毒聲
    字第三三九０號裁定送強制戒治，並判處有期徒刑八月確定，經本院並於九十年
    三月二十一日以九十年度毒聲字第一七二七號裁定停止戒治交付保護管束，於保
    護管束期間內因違反保護管束情節重大，再經本院於九十年八月八日以九十年度
    毒聲字第四九一二號裁定撤銷停止戒治，惟其已於九十年八月九日強制戒治執行
    完畢，此有臺灣高等法院被告全國前案紀錄表一份在卷可參，被告三犯毒品危害
    防制條例第十條第二項之罪，應依同條例第二十條第三項之規定論科。
三、核被告所為，係犯同條例第十條第二項之施用第二級毒品罪。被告先後多次施用
    第二級毒品安非他命之犯行，時間緊接，方法相同，觸犯構成要件相同之罪名，
  顯係基於概括之犯意為之，應依連續犯之規定，以一罪論，並加重其刑。其連續
    持有安非他命後，進而施用，其連續持有行為應被其連續施用之行為所吸收，不
    另論罪。被告前於八十六年間，因違反麻醉藥品管理條例案件，經本院判處有期
    徒刑七月確定，並於八十七年一月二十日執行完畢，有卷附台灣高等法院被告全
    國前案紀錄表在卷可按，其受有期徒刑之執行完畢，五年以內再犯有期徒刑以上
    之罪，為累犯，依法加重其刑，並遞加之。爰審酌被告自八十二年以來已有多次
    違反麻醉藥品管理條例之前科，又因施用第二級毒品安非他命，已經兩次強制戒
    治，仍不知悔改警惕，猶繼續施用毒品，顯見惡習已深，無法自拔，非入監服刑
    不足以戒絕矯正，惟念其犯後坦承犯行，且施用毒品乃自戕行為等情，量處如主
    文所示之刑，以資懲儆。扣案之安非他命一包，經檢驗後確定為第二級毒品安非
    他命無訛（驗後毛重一點八公克），應依毒品危害防制條例第十八條第一項前段
    規定，沒收銷燬之；送鑑耗損之安非他命晶體，既已滅失，自無庸再予宣告沒收
    銷燬之必要。
據上論斷，應依刑事訴訟法第二百九十九條第一項前段，毒品危害防制條例第十條第
二項、第十八條第一項前段，刑法第十一條、第五十六條、第四十七條，判決如主文
。
中    華    民    國      九十一      年      六      月       三       日
                                    臺灣高雄地方法院刑事第四庭
                                        審判長法  官  黃建榮
                                              法  官  廖純卿
                                              法  官  盧怡秀
右正本證明與原本無異。
如不服本判決，應於判決送達後十日內，向本院提出上訴狀。
                                              書記官  林宜正
中    華    民    國      九十一      年      六      月       七       日
附錄論罪科刑法條：
毒品危害防制條例第十條第二項：
施用第二級毒品者，處三年以下有期徒刑。
毒品危害防制條例第十八條第一項前段：
查獲之毒品及專供製造或施用毒品之器具，不問屬於犯人與否，均沒收銷燬之。
